# 收到保证金的发票应如何进行财务处理

提问人：yjhly2011 时间：2023-04-13 11:03:44
大家好，承租方租赁办公地址，租赁合同未到期，承租方提出不再租赁从而解除租赁合同，这种情况下属于承租方违约，出租方收取的承租方的租赁保证金不予退回，且出租方给承租方开具了“经营租赁-保证金”的增值税专用发票，此时承租方和出租方各自的会计分录是怎样的（假设保证金不含金额为 100000 元，增值税额为 5000 元）
承租方是计入营业外支出还是管理费用-租赁费
出租方是计入营业外收入还是租赁收入（主营业务收入）
谢谢！

回答人：chenyiwei
该提前退租事项一般理解是偶发性的。对于承租人而言，假设其在作出提前退租决定后立即退租，则由此造成的保证金被没收损失应计入营业外支出处理，相应地出租人作为营业外收入处理。